# 公开发行证券的公司-财务报告的一般规定

提问人：ntf123 时间：2011-04-16 23:29:56
23123424324
[ 本帖最后由 ntf123 于 2011-4-17 12:09 编辑 ]

回答人：chenyiwei
请不要在本版面发布仅有已被视野法规库收录的法规的原文，除此以外没有任何解读、探讨等其他内容的帖子。谢谢。